臺灣高等法院刑事判決　　　　　　　　94年度上訴字第2202號
上　訴　人　丁○○
即　被　告
　　　　　　　　　　（
指定辯護人　本院公設辯護人李廣澤
上列上訴人因加重強盜等案件，不服臺灣臺北地方法院94年度訴
緝字第213號，中華民國94年6月8日第一審判決（起訴案號：臺
灣臺北地方法院檢察署93年度偵字第5101、7590號，移送併辦：
臺灣臺北地方法院檢察署93年度他字第1692號），提起上訴，本
院判決如下：
    主  文
原判決撤銷。
丁○○未經許可，寄藏可發射子彈，具有殺傷力之改造槍枝，累
犯，處有期徒刑壹年肆月，併科罰金新台幣拾萬元，罰金如易服
勞役，以銀元佰元即新台幣玖佰元折算壹日，扣案如附表編號
二所示之物均沒收。又共同意圖為自己不法之所有，結夥三人以
上，攜帶兇器，以強暴至使不能抗拒，而取他人之物，處有期徒
刑柒年拾月，扣案如附表一所示之物均沒收。應執行有期徒刑玖
年，併科罰金新台幣拾萬元，罰金如易服勞役，以銀元佰元即
新台幣玖佰元折算壹日，扣案如附表一與二所示之物均沒收。
    事  實
一、丁○○於民國（下同）79年間因犯恐嚇罪，經臺灣高等法院
    判處有期徒刑一年十月確定，82年11月21日執行完畢，丁○○明知未經許可，不得寄藏可發射子彈，具有殺傷力之槍枝
    及子彈，竟基於寄藏犯意，未經許可，於84年2月間某日，
  　在臺北市○○區○○路三段155巷128號住處，受友人林士期
    （已歿）之託，代為保管可發射子彈具有殺傷力之仿GLOCK
    廠17型半自動手槍製造之玩具手槍換裝土造金屬槍管而成之
    改造手槍一支（含彈匣一個，槍枝管制編號：0000000000號
　　）、口徑9mm之制式子彈三顆及直徑約9mm土造金屬彈頭之土
  　造子彈二顆，而將該槍彈藏放於其住處。
二、93年2月初，楊源居（另案審理）因經濟困難，且曾在臺北
    市○○○路95號2樓莎迪娜卡拉OK店消費，知悉該處負責人
    及店員均為女性，認有機可趁，乃邀丁○○、龔建文、黃明
    宏（以上二人均另案審理），四人共同基於意圖為自己不法
    所有犯意聯絡，於93年2月10日23時50分許，共同攜帶附表
    一所載兇器番刀二把（經鑑定非屬管制刀械）與電擊棒一支
    ，及黃色膠帶四捲、黑色鴨舌帽四頂、棉質白色手套三雙、
    童軍繩三條、黑色頭套一件、塑膠手套三個、蓋汽車車牌之
    紙牌一個、偽造塑膠車牌（車號BV5165）二面等物，丁○○
    則於攜帶前述寄藏之改造手槍與子彈，由楊源居駕駛其所有
    車號BV5165號自用小客車搭載其餘三人至莎迪娜卡拉OK店，
  　楊源居因恐店員認出，遂在門口把風，由丁○○持前述改造
    手槍與子彈，龔建文拿電擊棒、黃明宏持番刀、膠帶等物品
    ，頭戴黑色鴨舌帽進入該店，向在場播放歌曲之店員戊○○
    、負責人丙○○、客人己○○、甲○○、庚○○、乙○○佯
    稱警察臨檢，丙○○等人要求出示證件時，丁○○、龔建文
    、黃明宏即分別亮出改造手槍、電擊棒及番刀，以此強暴手
    段至使丙○○等人無法抗拒，丁○○三人即將丙○○等人押
    入包廂內，強取丙○○所有之皮包一只（內有華南銀行、中
    國信託商業銀行、聯邦銀行金融卡各一張）、行動電話一支
    ，戊○○所有之現金新臺幣（下同）二百元、女用手錶一支
    、戒指一只，三星牌銀色行動電話一支，甲○○所有之現金
    一萬八千元、勞力士手錶一支、NOKIA牌手機一支，庚○○
    所有之現金二千元、亞美茄手錶一支、K金洋珠戒指一只、
    三星牌手機一支、國際商業銀行信用卡一張，乙○○所有之
    現金二千餘元及手機一支，己○○所有之現金一萬元、手錶
    一支、NOKIA牌8210型手機一支及三張提款卡等物得手後，
    復將丙○○與戊○○、己○○與乙○○、庚○○與甲○○分
    成三組，背對背手連身體，以所攜帶之黃色膠帶綑綁一起，
    再分別綑綁腳部。丁○○等人強盜上揭財物得手後，又逼問
    丙○○所有中國信託銀行金融卡密碼後，交予在外把風之楊
    源居，由楊源居於翌日（11日）凌晨至臺北市○○○路○段
    18 號華南商業銀行之自動提款機，分兩次接續提取丙○○
    帳戶內之五千元及三千元共八千元，丁○○等人遂將強盜所
    得之現金及物品朋分後各自逃逸。丙○○等人掙脫綑綁之膠
    帶後報警，警方人員於臺北市○○○路○段18號華南商業銀
    行之自動提款機上取得楊源居所留之左拇指指紋，再循線於
    93 年3月4日9時許，在臺北市○○區○○路三段155巷128號
    查獲丁○○、龔建文，並扣得丁○○強盜所用如附表編號二
    所示之槍彈，於同日9時55分許，在臺北市○○區○○路某
    電動遊樂場查獲楊源居，於楊源居所有之上開自用小客車內
    扣得如附表編號一所示之物品。
三、案經臺北市警察局中山分局報請臺灣臺北地方法院檢察署檢
    察官偵查起訴及移送併辦。
    理  由
一、訊據上訴人即被告丁○○坦承上開事實，僅稱：「在地院有
    一件強盜、槍砲，是連續犯想一併審理」等語，經查：
(一)、本件認定事實所引用之本件卷內所有卷證資料（包含人證與
    文書證據、物證等證據），並無證據證明係公務員違背法定
    程序所取得，又本件被告以外之人於審判外之陳述，亦無刑
    事訴訟法第159條之1至之3所規定之不得作為證據之情形，
    且卷內之文書證據，亦無刑事訴訟法第159條之4之顯有不可
    信之情況與不得作為證據之情形，則依刑事訴訟法第159條
    至159條之5之規定，本件認定事實所引用之本件卷證所有證
    據（包含人證與文書證據、物證等證據），均認為有證據能
    力，合先敘明。
(二)、本件經警方人員於臺北市○○○路○段18號華南商業銀行之
    自動提款機上取得楊源居所留之左拇指指紋相符，因而查獲
    ，有提款機與採集指紋相片、刑事警察局鑑驗通知書在卷可
    查。而被告丁○○坦承之詞與被害人丙○○、戊○○、甲○○、庚○○、乙○○、己○○分別於警訊及偵查指訴及同案
  　被告楊源居、鞏建文於原審所述相符（第5101號偵卷第5頁
    反面至6頁、第7至8頁、第11至11頁反面、第12至13頁反面
    、第14至14頁反面、第88頁、第546號原審卷第58頁反面至
    59頁、第58頁）。
(三)、復有扣案如附表所示之物可證，而扣案可發射子彈，具有殺
    傷力之仿GLOCK廠17型半自動手槍製造之玩具手槍換裝土造
    金屬槍管而成之改造手槍一支（含彈匣一個，槍枝管制編號
    ：0000000000號）、口徑9mm之制式子彈三顆及直徑約9mm土
　　造金屬彈頭之土造子彈二顆（試射一顆）經送鑑定結果，均
 　 有殺傷力，有內政部警政署刑事警察局93年3月9日刑鑑字第
  　0930052118號槍彈鑑定書附卷足憑（第5101號偵卷第97至98
  　頁反面），至於扣案番刀經送鑑定結果非管制刀械有台北市
    政府警察局函在卷可查。
(四)、共犯楊源居持被害人丙○○所有之金融卡提款之事實，有提
    款紀錄表及詐領款項時之翻拍照片與丙○○中國信託商業銀
    行第0000000000000號帳戶存支明細影本等在卷可參（第510
    1號偵卷第124頁反面至125頁）。
(五)、被告上訴雖稱：「在地院有一件強盜、槍砲，是連續犯想一
    併審理」等語，經查，被告另案經臺灣臺北地方法院檢察署
    檢察提起公訴（93年度偵字第20093號，臺灣臺北地方法院
    94年度訴字第560號），該案起訴書所記載之事實為：「丁○○前於民國93年2月間，因強盜案件，經本署檢察官於93
  　年4月26日以93年度偵字第5101號、第7590號案件提起公訴
    ，嗣經臺灣臺北地方法院發布通緝。詎其猶不知悔改，竟另
    行起意，與蔡正豪及另二名綽號分別為阿三、阿勇之姓名年
    籍不詳成年男子，於93年10月26日晚上某時，共同攜帶丁○○所有之具殺傷力之改造手槍一枝、土造子彈三顆，以及不
    具殺傷力之玩具手槍一枝、開山刀二把，一起自臺北市萬華
    區駕車直驅臺北縣三峽鎮某不詳地點，與綽號阿江（臺語諧
    音）之姓名年籍不詳成年男子會合後，五人即共同基於意圖
    為自己不法所有之犯意聯絡，於當天晚上10時許，由阿三駕
    駛不詳車牌號碼之營業用小客車，在臺北縣三峽鎮○○路○
    段383號之1工寮外把風接應，丁○○、蔡正豪、阿勇三人頭
    戴小便帽、阿江則蒙面，由丁○○持前開具殺傷力之改造手
    槍帶頭闖入上開工寮內，蔡正豪、阿江持開山刀各一把、阿
    勇持前開不具殺傷力之玩具手槍，尾隨而入，喝令工寮內之
    李正偉、陳文慶、陳春瑞、陳進興及蘇進財等人交出身上財
    物，至使李某等五人不能抗拒，丁○○等人即強予搜刮後逃
    逸，計取得新臺幣（下同）2萬餘元、行動電話三支、勞力
    士手錶一只，及廠牌為賓士牌、型號為C240型、不詳車牌號
    碼之銀白色自小客車一輛。嗣經警於同年11月9日凌晨1時3
    分，在臺北市○○區○○路115號成都大飯店611號房內緝獲
    丁○○，當場扣得上開具殺傷力之改造手槍一枝、土造子彈
    三顆，並於同日凌晨1時50分，在大安區○○路○段155巷128
    號丁○○住處內，扣得具殺傷力之非農業用掃刀一把，以及
    上開不具殺傷力之玩具手槍一枝、開山刀二把，以及黑色小
    便帽一頂，而循線查悉上情」，有該案件偵查、原審卷宗影
    本在卷可查，被告於該案件之警詢陳明作案槍械係93年6 月
    份購買，93年11月9日偵查訊問，被告陳明：「（為何前案
    犯強盜，又犯此件？）想到，朋友找，我就去」、「（犯意
    是否相同？）否，我很後悔」等語，且於本院陳明：「原來
    我是因為本案交保出去，後來又再犯了。當時我認為我已經
    犯了一條，我想，反正已經有一條了，一不作二不休，我才
    再犯的。地院的那件，是我被本件查獲之後，我另外找對象
    去做的」等語，且辯護意旨亦認為被告並非基於概括犯意（
    辯護書第一頁最後第三行），而被告係因本件被羈押，羈押
    期間以患肝炎之身體健康理由申請具保，於93年4月30日准
    許具保後，即棄保潛逃經通緝，更於93年10月26日另犯後案
    而於93年11月9日緝獲歸案，有通緝書與在監在押紀錄表可
    查，足見被告所陳係於本件羈押具保之後，另起犯意之情屬
    實，況本件與被告經具保潛逃後所為犯行，前後時間相差八
    個月，中間歷經羈押、偵查、具保、潛逃、通緝緝獲等階段
    ，依經驗法則判斷，實難認為被告前後二案係基於概括犯意
    為之，而被告於警詢已陳明後案作案槍枝係於93年6月始另
    外購買，其於本案改稱係於本件被查獲之際即持有，主張
    本件有裁判上一罪法律關係，但查本案係經警詳細搜索，並
    未查扣得被告於93年10月26日另案之槍枝與刀械，有搜索扣
    押證明筆錄在卷可查，是被告此項辯解並非可採，即本案件
    與被告於93年10月26日另犯後案，並無任何法律上一罪法律
    關係。
(六)、綜上，本件事證明確，被告犯行堪以認定，應依法論科。
二、論罪科刑部分：
(一)、按「槍砲彈藥刀械管制條例第7條第4項、第12條第4項，係
    將持有與寄藏為分別之處罰規定，而寄藏與持有，均係將物
    置於自己實力支配之下，僅寄藏必先有他人之持有行為，而
    後始為之受寄代藏而已，故寄藏之受人委託代為保管，其保
    管之本身，亦屬持有，不過，此之持有係受寄之當然結果，
    雖不應另就持有予以論罪，然未經許可持有槍枝、子彈，其
    持有之繼續，為行為之繼續，亦即一經持有該槍彈，罪即成
    立，至其持有行為終了時，均論為一罪，不得割裂。則包括
    持有之寄藏該槍、彈行為，自亦為行為之繼續，其犯罪之完
    結須繼續至寄藏行為終了時為止，均只論為一罪。若以之犯
    他罪，兩罪間之關係如何，端視開始寄藏持有之原因為斷，
    如早已非法寄藏持有槍、彈，後另起意犯罪；或意圖犯甲罪
    而寄藏持有槍、彈，卻持以犯乙罪，均應以數罪併罰論處。
    必因意圖犯某罪而寄藏持有槍、彈，後果以之犯該罪，兩罪
    間始有牽連犯之適用（93年度台上字第187號判決參照）」
    。
(二)、被告丁○○於84年2月間，寄藏上開改造手槍與子彈，並未
    經許可持有，持有行為，持續至93年3月4日經警查獲時為止
    ，其間槍砲彈藥刀械管制條例第11條第4項及第12條第4項之
    罪名，雖經86年11月24日、89年7月5日修正公布，然應適用
    持有行為完成當時，即90年11月14日修正公布同條例第11
    條第4項、第12條第4項之「未經許可，持有、寄藏或意圖販
    賣而陳列第1項所列槍砲者，處一年以上七年以下有期徒刑
    ，併科新臺幣七百萬元以下罰金」，「未經許可，持有、寄
    藏或意圖販賣而陳列子彈者，處五年以下有期徒刑，併科新
    台幣三百萬元以下罰金」之規定。而槍砲彈藥刀械管制條例
    又於94年1月26日修正公布，原條文第11條第4項修正為第8
　　條第4項，並將法定刑由「一年以上七年以下有期徒刑，併
  　科新臺幣七百萬元以下罰金」，修正為「三年以上十年以下
    有期徒刑，併科新臺幣七百萬元以下罰金」，比較修正後槍
    砲彈藥刀械管制條例第8條第4項及修正前90年11月14日之同
    條例第11條第4項之規定，以舊法規定有利於被告，依刑法
    第2條第1項但書之規定，被告丁○○受寄持有改造手槍部分
    ，自應適用修正前之槍砲彈藥刀械管制條例第11條第4項規
    定論處（未經許可持有子彈部分此次並未修正）。
(三)、核被告丁○○未經許可，寄藏上述改造手槍與子彈，所為係
    犯90年11月14日修正公佈之該條例第11條第4項之未經許可
　  ，寄藏可發射子彈，具有殺傷力之改造槍枝罪、第12條第4
    項之未經許可，寄藏子彈罪。被告以一行為同時寄藏槍、彈
    ，觸犯二罪名，為想像競合犯，應從一重之未經許可，寄藏
    可發射子彈，具有殺傷力之改造槍枝罪處斷。被告丁○○於
　　79年間因犯恐嚇罪，經臺灣高等法院判處有期徒刑一年十月
  　確定，82年11月21日執行完畢，有臺灣高等法院被告全國前
    案紀錄表可稽，其於前案有期徒刑執行完畢後，五年內再犯
    上開有期徒刑以上刑之罪，為累犯，依法就所犯未經許可，
    寄藏可發射子彈，具有殺傷力之改造槍枝罪部分加重其刑。
(四)、按刑法上所謂兇器，其種類並無限制，凡客觀上對於人之生
    命、身體、安全構成威脅，具有危險性之兇器均屬之，且祇
    須行竊時攜帶此種具有危險性之兇器為已足，並不以攜帶之
    初有行兇之意圖為必要（79年度台上字第5253號判例參照）
    ，被告丁○○犯罪時與共犯所分持之番刀、電擊棒、改造手
    槍及子彈依社會通念，在客觀上足以對於人之生命、身體、
    安全構成威脅，顯均為具有危險性之兇器（電擊棒為兇器，
    見92年度台上字第6467號、第5629號、第5436號、91年度台
    上字第6231號判決）。被告自承寄藏槍、彈之林士期已死亡
    ，因寄藏之本質包含持有，而被告事後持本件改造手槍與子
    彈，與楊源居等人分持番刀、電擊棒為兇器，共同強盜及持
    被害人之提款卡提款，被告持有前述改造手槍與子彈部分，
    所為雖係犯90年11月14日修正公佈之槍砲彈藥刀械管制條例
    第11條4項之未經許可，持有可發射子彈具有殺傷力之改造
    槍枝罪、第12條第4項之未經許可，持有子彈罪，然因被告
    於84年2月間某日寄藏之初，並無預見於93年2月初，為本件
    強盜犯行，而持供本件強盜犯行所用之意思，顯係另行起意
    犯本件強盜罪，而「寄藏手槍之罪雖屬即成犯，但其寄藏後
    之持有行為，須至其寄藏行為終了之後始結束，故其因寄藏
    而持有手槍之行為，仍屬持有行為之繼續，而非寄藏狀態之
    繼續。又寄藏手槍之初，並無預供犯罪使用之意圖，嗣後始
　　行起意供犯罪之用而持以為犯罪行為者，則其後為犯罪而持
  　有之行為，係寄藏後繼續持有行為之一部分，應為原先之持
    有行為所吸收，不容裂割而論以另一持有之罪；故其持有手
    槍行為，與其後之犯罪行為之間，並無牽連關係，應分別論
    科併合處罰（92年度台上字第6158號）」，則其後為強盜犯
    罪而持有本件改造手槍與子彈之行為，係寄藏後繼續持有行
  　為之一部分，應為原先之持有行為所吸收，不容裂割而論以
    另一持有之罪，且與強盜罪應分論併罰。
(五)、核被告所為強盜部分犯行，係犯刑法第330條第1項之結夥三
    人以上，攜帶兇器強盜罪、第339條之2第1項之由自動付款
    設備取得他人之物罪。被告所犯上開二罪，有方法結果牽連
    關係，應從一重之加重強盜罪處斷。被告丁○○此部分所犯
    與楊源居、龔建文、黃明宏有犯意聯絡及行為分擔，應論以
    共同正犯。被告丁○○所犯未經許可，寄藏改造槍枝及加重
    強盜二罪間，犯意各別，構成要件互殊，應分論併罰（92年
    度台上字第6158號判決參照）。移送併辦（93年度他字第16
    92號）部分與起訴被告等強盜被害人丙○○等人財物部分係
    同一事實，自得一併審酌。
(六)、原審予被告論罪科刑固非無見，惟查：(一)、「寄藏手槍之罪
    雖屬即成犯，但其寄藏後之持有行為，須至其寄藏行為終了
    之後始結束，故其因寄藏而持有手槍之行為，仍屬持有行為
    之繼續，而非寄藏狀態之繼續。又寄藏手槍之初，並無預供
    犯罪使用之意圖，嗣後始行起意供犯罪之用而持以為犯罪行
    為者，則其後為犯罪而持有之行為，係寄藏後繼續持有行為
    之一部分，應為原先之持有行為所吸收，不容裂割而論以另
    一持有之罪；故其持有手槍行為，與其後之犯罪行為之間，
    並無牽連關係，應分別論科併合處罰（92年度台上字第6158
    號判決參照）」，原判決疏未詳查，致認被告犯寄藏可發射
    子彈，具有殺傷力之改造槍枝罪後，其持有改造手槍與子彈
    之部分，再與加重強盜、第339條之2第1項之由自動付款設
    備取得他人之物罪，三罪間有方法結果牽連關係，應從一重
    之加重強盜罪處斷，然被告於84年2月間某日寄藏手槍之初
    ，並無預供93年2月10日犯強盜罪使用之意圖，嗣後始行起
    意供犯強盜罪之用而持以為犯罪行為者，則其後為犯強盜罪
    而持有之行為，係寄藏後繼續持有行為之一部分，應為原先
    之持有行為所吸收，不容裂割而論以另一持有之罪；故其原
    持有改造手槍與子彈行為，與其後之犯強盜罪行為之間，並
    無牽連關係，應分別論科併合處罰（92年度台上字第6158號
    判決參照）」，亦即原判決疏未詳查，致認被告犯寄藏可發
    射子彈，具有殺傷力之改造槍枝罪後，又將持有改造槍枝罪
    與加重強盜、第339條之2第1項之由自動付款設備取得他人
    之物罪，三罪間有方法結果牽連關係，應從一重之加重強盜
　　罪處斷，尚有未洽。(二)、本件查扣番刀二把、童軍繩三條、
　  黑色頭套一件、塑膠手套三個等物，原判決未詳細論述，亦
    有未洽。是被告上訴意旨，主張所犯前後二案為裁判上一罪
    指，摘原判決不當雖無理由，惟原判決既有可議，自應將原
    判決予以撤銷改判。
(七)、爰審酌被告丁○○有上述前科執行情形，素行不良，年輕力
    壯，卻不思以正當手段謀取財富，其犯罪動機、目的，及共
    同持兇器強盜危害人身自由之手段，影響社會秩序與被害人
    法益，造成被害人心理傷害及其等所強盜之財物數量、價值
    等所生危害，與犯後坦承犯行及犯後態度等一切情狀，分別
    就被告未經許可，寄藏可發射子彈，具有殺傷力之改造槍枝
    部分，量處有期徒刑壹年肆月，併科罰金新台幣拾萬元，並
　　諭知罰金如易服勞役，以銀元佰元即新台幣玖佰元折算壹
  　日，就被告共同意圖為自己不法之所有，結夥三人以上，攜
    帶兇器，以強暴至使不能抗拒，而取他人之物部分，量處有
    期徒刑柒年拾月，並且定應執行有期徒刑玖年，併科罰金新
    台幣拾萬元，罰金如易服勞役，以銀元佰元即新台幣玖佰
    元折算壹日。扣案如附表編號二所示之物，係屬違禁物，另
　　扣案如附表編號一所示之物，分屬被告丁○○及同案被告楊
  　源居所有，而為供共同犯罪所用或預備之物，業據楊源居於
    93年3月5日之警詢陳明，均依法宣告沒收。
據上論斷，應依刑事訴訟法第369條第1項前段、第364條、第299
條第1項前段，90年11月14日修正公佈槍砲彈藥刀械管制條例第
11條4項、第12條第4項，刑法第2條第1段但書、第11條前段，第
28條、第330條第1項、第339條之2第1項、第47條、第55條、第
51條第5款、第9款、第10款、第42條第2項、第38條第1項第1款
、第2款，現行法規所定貨幣單位折算新台幣條例第2條，判決如
主文。
本案經檢察官王安明到庭執行職務。
中　　華　　民　　國　　94　　年　　9　　月　　21　　日
　　　　　　　　　刑事第十七庭  審判長法　官  鄭文肅
　　　　　　　　　　　　　　　　　　  法　官  林瑞斌
　　　　　　　　　　　　　　　　　　  法　官  施俊堯
以上正本證明與原本無異。
如不服本判決，應於收受送達後十日內向本院提出上訴書狀，其
未敘述上訴之理由者並得於提起上訴後十日內向本院補提理由書
（均須按他造當事人之人數附繕本）。
                                      書記官  陳彥蕖
中　　華　　民　　國　　94　　年　　9 　　月　　21　　日
附表
編號一：黑色鴨舌帽四頂、黃色膠帶四捲、棉質白手套三雙、番
　　　　刀二把、童軍繩三條、黑色頭套一件、塑膠手套三個、
　　　　電擊棒一支、蓋汽車車牌支紙牌一個、偽造塑膠車牌（
　　　　車號BV5165）二面。
編號二：改造手槍一把，仿GLOCK17型改造手槍，土造子彈一顆
　　　　，9.0mm，具殺傷力，原扣案二顆，其中一顆經採樣試
　　　　射（業經試射一顆不沒收，僅沒收未試射之一顆），制
　　　　式子彈三顆，所有人丁○○，口徑9mm，均具殺傷力。
附錄：本案論罪科刑法條全文
刑法第330條
犯強盜罪而有第321條第1項各款情形之一者，處七年以上有期徒
刑。
前項之未遂犯罰之。
刑法第339條之2
意圖為自己或第三人不法之所有，以不正方法由自動付款設備取
得他人之物者，處三年以下有期徒刑、拘役或一萬元以下罰金。
以前項方法得財產上不法之利益或使第三人得之者，亦同。
修正前槍砲彈藥刀械管制條例第11條
未經許可，製造、販賣或運輸第4條第1項第1款所稱其他可發射
金屬或子彈具有殺傷力之各式槍砲者，處五年以上有期徒刑，併
科新臺幣一千萬元以下罰金。
未經許可，轉讓、出租或出借前項所列槍砲者，處三年以上十年
以下有期徒刑，併科新臺幣七百萬元以下罰金。
意圖供自己或他人犯罪之用，而犯前二項之罪者，處無期徒刑
或七年以上有期徒刑，併科新臺幣一千萬元以下罰金。
未經許可，持有、寄藏或意圖販賣而陳列第1項所列槍砲者，處
一年以上七年以下有期徒刑，併科新臺幣七百萬元以下罰金。
第1項至第3項之未遂犯罰之。
修正前槍砲彈藥刀械管制條例第12條
未經許可，製造、販賣或運輸子彈者，處一年以上七年以下有期
徒刑，併科新台幣五百萬元以下罰金。
未經許可，轉讓、出租或出借子彈者，處六月以上五年以下有期
徒刑，併科新台幣三百萬元以下罰金。
意圖供自己或他人犯罪之用，而犯前二項之罪者，處三年以上十
年以下有期徒刑，併科新台幣七百萬元以下罰金。
未經許可，持有、寄藏或意圖販賣而陳列子彈者，處五年以下有
期徒刑，併科新台幣三百萬元以下罰金。
第一項至第三項之未遂犯罰之。
